【裁判字號】    88,易,799
【裁判日期】    890316
【裁判案由】    傷害
【裁判全文】
臺灣花蓮地方法院刑事判決                          八十八年度易字第七九九號
    公  訴  人  臺灣花蓮地方法院檢察署檢察官
    被      告  丙○○
右列被告因傷害案件，經檢察官提起公訴（八十八年度偵字第三六００號），本院判
決如左：
    主  文
丙○○傷害人之身體，處拘役拾伍日，如易科罰金，以參佰元折算壹日。
    事  實
一、丙○○與乙○○均係計程車司機，於民國八十八年八月十一日晚間九時五十分許
    ，在花蓮縣富里鄉豐南村新富十七號乘客甲○○宅前，因載客問題雙方發生爭執
    ，鄒某因氣憤而衝向潘某時，潘某竟基於傷害之故意，順手持啤酒鋁罐乙個，毆
    擊鄒某臉部一下，並以腳踢鄒某之大腿，致其受有左眼外下二公分處有一公分裂
    傷、左大腿外下六Ｘ六公分皮下瘀血之傷害。
二、案經被害人乙○○訴由花蓮縣警察局玉里分局報請臺灣花蓮地方法院檢察署檢察
    官偵查起訴。
    理  由
一、訊據被告丙○○固不否認造成告訴人乙○○受傷之事實，惟矢口否認有傷害之犯
    意，辯稱：「我不是有意要傷他，是他衝過來，我要擋他而無意間傷到，起先他
    已經走了，後來又回來衝向我，我才出手擋他‧‧‧」云云，惟查右揭事實，已
    據告訴人乙○○於警訊及偵、審中指訴歷歷，復有富里鄉衛生所出具之驗傷診斷
    書乙紙附卷足稽，況被告於警訊之初尚否認有打架情事，對於告訴人傷勢之造成
    ，亦推稱不知情，稽與嗣後其於偵、審中所為之辯解，已不無出入，難以憑信；
    又證人甲○○雖到庭證稱：「是我搭潘車出去找朋友，後因耽擱，我以為他不來
    接我了，所以我便打電話給乙○○，請鄒來載我，才放下電話，潘就來了，我便
    坐潘車回家，到家以後，鄒就追來了，下車時鄒便跟過來，要向我討三百元（出
    車費），我沒零錢給他，我拿一千元給他，他也找不開，潘說車資只要兩百元，
    為何要三百元，接著雙方就起爭執，只有吵架。‧‧‧我沒看到潘某打鄒某，但
    是他們二人罵完之後，鄒某便開車走了，後來又開車回來，接著又發生什麼事，
    我就不知道，因為我已經進屋了」等語（見本院八十九年二月一日訊問筆錄），
    依其前揭證詞，顯知證人於進屋之前並未目擊被告有毆打告訴人之情事，然此並
    不表示告訴人再次折返現場時未遭被告毆打，況被告亦辯稱伊誤傷告訴人之時間
    係在告訴人再次折返現場之時，則證人甲○○之前揭證詞，亦無從據為有利於被
    告之判斷。本件事證已明，被告犯行堪以認定，應予依法論科。
二、核被告所為，係犯刑法第二百七十七條第一項之傷害罪。爰審酌被告尚無前科，
    素行良好，惟因載客問題而與同行起衝突，行為欠妥，及其犯罪時所受之刺激，
    倖告訴人所受傷害尚屬輕微，及被告雖有意道歉和解，惟告訴人堅不接受，暨被
    告犯罪後之態度等一切情狀，量處如主文所示之刑，並諭知易科罰金之折算標準
    ，以示薄懲。
據上論結，應依刑事訴訟法第二百九十九條第一項前段，刑法第二百七十七條第一項
、第四十一條，罰金罰鍰提高標準條例第一條前段、第二條，判決如主文。
本案經檢察官唐先恆到庭執行職務
中      華      民      國    八  十  九    年    三    月    十  六    日
                              臺灣花蓮地方法院刑事庭
                                  法  官  張  健  河
右正本證明與原本無異。
如對本判決不服，應於送達後十日內，向本院提出上訴狀。（應抄附繕本）
                                  法院書記官
中      華      民   國    八  十  九    年    三    月    二  十    日
附錄本案論罪科刑法律條文：
刑法第二百七十七條第一項
傷害人之身體或健康者，處三年以下有期徒刑，拘役或一千元以下罰金。
犯前項之罪，因而致人於死者，處無期徒刑或七年以上有期徒刑，致重傷者，處三年
以上、十年以下有期徒刑。


司法院資訊處製作；財團法人民間司法改革基金會備份。
